【裁判字號】    99,消債清,11
【裁判日期】    990323
【裁判案由】    清算事件
【裁判全文】
臺灣板橋地方法院民事裁定            99年度消債清字第11號
聲  請  人
即債 務 人    甲○○
上列當事人因消費者債務清理事件聲請清算，本院裁定如下：
    主  文
債務人甲○○自中華民國九十九年三月二十三日下午四時起開始
清算程序。
命司法事務官進行本件清算程序。
    理  由
一、按債務人不能清償債務或有不能清償之虞者，得依本條例所
    定更生或清算程序，清理其債務；法院開始清算程序之裁定
    ，應載明其年、月、日、時，並即時發生效力；又法院裁定
    開始更生或清算程序後，得命司法事務官進行更生或清算程
    序，消費者債務清理條例第3 條、第83條第1 項、第16條第
    1 項前段分別定有明文。
二、本件聲請人向本院聲請清算，主張其因經營三詠免洗餐具店
    虧損致有不能清償債務之情事，債務總金額為新臺幣（下同
    ）16,755,679元，於消費者債務清理條例施行後，於民國98
    年12月14日曾發函向最大債權金融機構台新國際商業銀行股
    份有限公司（下稱台新銀行）請求共同協商債務清償方案，
    惟聲請人經營免洗餐具業長期虧損連連，累積債務已無法償
    還，結束營業後亦無法找到其他工作，故無工作收入，每月
    僅依賴二名子女接濟供應生活費用，亦無力支應台新銀行所
    提協商條件，即分180期每月還款5,278元、零利率之清償方
    案，顯超出聲請人清償能力，而協商不成立，復未經法院裁
    定開始更生程序或許可和解或宣告破產云云。
三、查聲請人主張上開事實，已據提出戶籍謄本、前置協商不成
    通知書、債權人清冊、財政部臺灣省北區國稅局97年及96年
    度綜合所得稅各類所得資料清單、財產歸屬資料清單、估價
    單、銷貨單及送貨單、互助會單等件在卷可稽。而依聲請人
    主張其現有財產共計股票投資及現金僅204,630元，現並無
    工作，全賴子女接濟，扣除其每月必要生活費用，客觀上顯
    已有不能清償上開16,755,679元債務之虞。此外，聲請人所
    經營之三詠免洗餐具店其每月平均營業額未逾20萬元亦有財
    政部臺灣省北區國稅局新莊稽徵所營業稅繳納證明，本件又
    查無聲請人有消費者債務清理條例第6條第3項、第8條或第
    82條第2項所定駁回清算聲請之事由存在，則聲請人聲請清
    算，應屬有據。次查，本件聲請人既有現金20萬元及少數股
    票投資等財產，如命司法事務官進行清算程序，其程序簡省
    無須花費相當清算費用即得逕行分配予各債權人，且聲請人
    復已預納相當清算費用14,280元，則本件顯無聲請人財產不
    敷清償清算程序之情形，自無裁定同時終止清算程序之必要
    ，爰裁定如主文第二項所示。
四、又法院終止清算程序後，債務人之債務並非當然免除，仍應
    由法院斟酌消費者債務清理條例有關免責之規定，例如本條
    例第133 條、第134 條、第135 條等規定，依職權認定是否
    裁定免責，且債務人於不免責裁定後，復應依本條例第141
    條、第142 條規定為相當清償責任，始得聲請免責，附此敘
    明。
中    華    民    國    99    年    3    月    23    日
                      民事第三庭法  官  朱耀平
上為正本係照原本作成。
本件不得抗告。
本裁定已於99年3 月23日下午4 時公告。
中    華    民    國    98    年    3    月    23    日
                                書記官  陳淑芳

司法院資訊處製作；財團法人民間司法改革基金會備份。
